臺灣高等法院臺中分院刑事判決　
111年度金上訴字第2209號
上  訴  人  臺灣臺中地方檢察署檢察官
被      告  鄭名志


上列上訴人因被告違反洗錢防制法等案件，不服臺灣臺中地方法
院111年度金訴字第656號中華民國111年7月20日第一審判決（起
訴案號：臺灣臺中地方檢察署111年度偵字第9964號，移送併辦
案號：同署111年度偵字18404、21687、22902、22920、22924、
25677、26165、27110、28123號），提起上訴，及移送本院併辦
（案號：同署111年度偵字第32986、38865、43981、46217、471
13、47633號），本院判決如下：
    主      文
原判決撤銷。
戌○○幫助犯洗錢防制法第十四條第一項之一般洗錢罪，處有期徒
刑陸月，併科罰金新臺幣參萬元，罰金如易服勞役，以新臺幣壹
仟元折算壹日。 
    事實及理由
壹、犯罪事實
一、戌○○已預見將個人金融帳戶交給身分不詳之成年人使用，可
    能以該金融帳戶遂行財產上犯罪之目的及掩飾、隱匿犯罪所
    得去向，竟不顧他人可能受害之危險，仍以縱若有人持以犯
    罪亦無違反其本意之幫助詐欺取財及幫助洗錢之不確定故意
    ，於民國110年9月至10月間之不詳時點，以通訊軟體Messeng
    er傳送訊息之方式，將其所申設之彰化商業銀行帳號000-00
    000000000000號帳戶（下稱彰化銀行帳戶）及合作金庫商業
    銀行帳號000-0000000000000號帳戶（下稱合庫銀行帳戶）
    之網路銀行帳號、使用人代號、密碼，一併提供給某真實姓
    名、年籍不詳之成年人（無證據證明戌○○知悉詐欺集團成員有
    三人以上，亦無證據證明該集團成員有未成年人）使用。嗣
    該真實年籍、姓名不詳之成年人取得戌○○上開彰化銀行及合
    庫銀行帳戶之網路銀行帳號、使用人代號、密碼後，即基於
    詐欺取財及洗錢等犯意聯絡，於附表編號1至24所示時間、以
    附表編號1至24所示方式，詐騙如附表所示被害人等人，至
    其等均因陷於錯誤，而分別依指示匯款至如附表所示戌○○之
    帳戶內，並旋遭該集團不詳之成員以網路銀行轉帳之方式轉
    出一空（但附表編號15部分未轉帳成功），而以此方式掩飾
    該等款項之去向。
二、案經酉○○訴由宜蘭縣政府警察局礁溪分局；温芷宜訴由花蓮
    縣警察局花蓮分局；子○○訴由新北市政府警察局三重分局；
    庚○○、寅○○訴由臺中市政府警察局第六分局、霧峰分局；亥
    ○○訴由臺南市政府警察局第四分局；己○○、壬○○訴由高雄市
    政府警察局鳳山分局及南投縣警察局埔里分局、嘉義市政府
    警察局第一分局報告臺灣臺中地方檢察署檢察官偵查起訴；
    卯○○訴由新北市政府警察局海山分局、地○○訴由高雄市政府
    警察局楠梓分局、巳○○訴由臺中市政府警察局烏日分局、天
    ○○、辛○○、乙○○、癸○○、午○○、温椀羽、辰○○訴由臺中市政
    府警察局霧峰分局、戊○○訴由高雄市政府警察局六龜分局、
    未○○訴由高雄市政府警察局湖內分局報告臺灣臺中地方檢察
    署檢察官移送本院併辦。
貳、證據能力
    檢察官、被告戌○○於本院準備程序、審理時，對於本案相關
    具傳聞性質之證據資料，均表示不爭執或同意有證據能力，
    且本案所引用之非供述證據，亦屬合法取得，本院審酌該等
    證據作成及取得之程序均無違法之處，依法均可作為認定犯
    罪事實之證據。
參、認定犯罪事實所憑之證據及理由
一、上開犯罪事實，已據被告坦承不諱（見46217偵卷第31至36
    頁、9964偵卷第77至79頁，18404偵卷第143至145頁，原審
    卷第29至32、35至42、95至406、165至184頁，43981偵卷第
    33至36頁，本院卷第81至91、182至208頁），並有彰化商業
    銀行太平分行111年1月5日彰銀太平字第0000000A號函、111
    年3月23日彰銀太平字第0000000A號函暨所附被告彰化銀行
    帳戶個人戶顧客印鑑卡、業務往來申請書、資料異動書、開
    戶資料及交易明細、帳戶個資檢視、合作金庫商業銀行北大
    里分行110年12月8日合金北大里字0000000000號函、111年5
    月19日合金北大里字第1110001568號函暨所附被告合庫銀行
    帳戶開戶資料及交易明細、存摺及提款卡補辦紀錄、約定轉
    入帳號資料、網路銀行綁定之電話號碼等、台灣大哥大資料
    查詢各1紙在卷可稽（見9964號偵卷第21至28、35、85至104
    、107頁；見18404號偵卷第39至48、155至165頁；22924號
    偵卷第15頁；22902號偵卷第23至34頁）。
二、附表編號1-24所示被害人酉○○等24人，於附表所示時間、遭
    本案詐欺集團內不詳之其他成員詐欺，陷於錯誤，匯款如附
    表所示金額至如附表所示之被告帳戶，隨即由不詳之人以網
    路銀行轉帳功能轉至他帳戶等事實，復有下列證據可為佐證
    ：
  ㈠告訴人酉○○遭詐騙部分，有告訴人酉○○於警詢所為指訴、內
    政部警政署反詐騙諮詢專線記錄表、高雄市政府警察局林園
    分局林園派出所受理詐騙帳戶通報警示簡便格式表、新光銀
    行國內匯款申請書（兼取款憑條）、告訴人酉○○之新光銀行
    帳戶存摺影本各1份、網頁及對話記錄截圖共6張附卷可參（
    見9964號偵卷第17至20、31、41至57頁）。
  ㈡被害人丑○○遭詐騙部分，有被害人丑○○於警詢所為指訴、內
    政部警政署反詐騙諮詢專線紀錄表、新北市政府警察局土城
    分局廣福派出所受理各類案件紀錄表、受理詐騙帳戶通報警
    示簡便格式表、金融機構聯防機制通報單各1紙及對話紀錄
    及轉帳紀錄擷圖共8張附卷可參（見21687號偵卷第15至29、
    39頁）。
  ㈢告訴人己○○遭詐騙部分，有告訴人己○○於警詢所為指訴、內
    政部警政署反詐騙諮詢專線紀錄表、雲林縣政府警察局斗六
    分局莿桐派出所受理各類案件紀錄表、金融機構聯防機制通
    報單、京城銀行匯款委託書各1份及對話紀錄及網頁擷圖共2
    1張附卷可參（見18404號偵卷第75至80、83、87、95、97至
    103頁）。
  ㈣告訴人温芷宜遭詐騙部分，有告訴人温芷宜於警詢所為指訴
    共2份、新竹縣政府警察局新埔分局褒忠派出所受理詐騙帳
    戶通報警示簡便格式表、台灣中小企業銀行匯款申請書（匯
    款人證明聯）、金融機構聯防機制通報單各1紙、對話紀錄
    及投資頁面擷圖共10張附卷可參（見22924號偵卷第27至45
    、53、59至61頁）。
  ㈤告訴人壬○○遭詐騙部分，有告訴人壬○○於警詢所為指訴、內
    政部警政署反詐騙諮詢專線紀錄表、新北市政府警察局板橋
    分局沙崙派出所受理各類案件紀錄表、受理詐騙帳戶通報警
    示簡便格式表、金融機構聯防機制通報單、彰化銀行存款憑
    條各1紙附卷可參（見22902號偵卷第37至39、43、48、57、
    66頁）。
  ㈥告訴人亥○○遭詐騙部分，有告訴人亥○○於警詢所為指訴、內
    政部警政署反詐騙諮詢專線紀錄表、新北市政府警察局中和
    分局景安派出所受理各類案件紀錄表、受理詐騙帳戶通報警
    示簡便格式表、金融機構聯防機制通報單各1份及對話紀錄
    擷圖共45張附卷可參（見22920號偵卷第25至51頁、55至56
    、65、87、101頁）。
  ㈦告訴人庚○○遭詐騙部分，有告訴人庚○○於警詢所為指訴、內
    政部警政署反詐騙諮詢專線紀錄表、臺北市政府警察局中山
    分局建國派出所受理詐騙帳戶通報警示簡便格式表各1份及
    對話紀錄擷圖共10張附卷可參（見25677號偵卷第39至43、5
    7、115至122頁）。
  ㈧告訴人寅○○遭詐騙部分，有告訴人寅○○於警詢所為指訴、內
    政部警政署反詐騙諮詢專線紀錄表、臺中市政府警察局第六
    分局西屯派出所受理各類案件紀錄表、受理詐騙帳戶通報警
    示簡便格式表、金融機構聯防機制通報單各1份及對話紀錄
    擷圖共10張附卷可參（見26165號偵卷第39至45、49、81頁
    ）。
  ㈨被害人丁○○遭詐騙部分，有被害人丁○○於警詢所為指訴、桃
    園市政府警察局龜山分局大埔派出所受理各類案件紀錄表、
    受理詐騙帳戶通報警示簡便格式表、金融機構聯防機制通報
    單各1份及對話紀錄擷圖共5張附卷可參（見27110號偵卷第2
    5至39、43、79、139至143、149頁）。
  ㈩告訴人子○○遭詐騙部分，有告訴人子○○於警詢所為指訴、內
    政部警政署反詐騙諮詢專線紀錄表、新北市政府警察局三重
    分局中興橋派出所受理詐騙帳戶通報警示簡便格式表、金融
    機構聯防機制通報單、渣打銀行國內（跨行）匯款交易明細
    各1份及對話紀錄擷圖共20張附卷可參（見28123號偵卷第11
    至15、45、93至111、135頁）。
  告訴人卯○○遭詐騙部分，有告訴人卯○○於警詢所為指訴、內
    政部警政署反詐騙諮詢專線紀錄表、臺中市政府警察局豐原
    分局豐原派出所受理詐騙帳戶通報警示簡便格式表、金融機
    構聯防機制通報單、受理各類案件紀錄表、受(處)理案件證
    明單、與詐騙集團成員「DANNY」「穆正華老師」「張筱蒂
    」等LINE對話紀錄、數位帳戶轉帳交易成功畫面（見32986
    號偵卷第29至31、93至95、101、139至165、175頁）。
  告訴人地○○遭詐騙部分，有告訴人地○○於警詢所為指訴、內
    政部警政署反詐騙諮詢專線紀錄表、南投縣政府警察局南投
    分局崁峰派出所受理詐騙帳戶通報警示簡便格式表、金融聯
    防機制通報單、郵政跨行匯款申請書、地○○與詐欺集團成員
    之Line對話（見偵32986號卷第19至20、27至41頁）。
  告訴人巳○○遭詐騙部分，有告訴人巳○○於警詢所為指訴、內
    政部警政署反詐騙諮詢專線紀錄表、新竹縣政府警察局新湖
    分局新豐分駐所受(處)理案件證明單、金融聯防機制通報單
    （見32986號偵卷第51至54、131、143至144、161頁）。
  被害人丙○○遭詐騙部分，有被害人丙○○於警詢所為指訴、郵
    政跨行匯款申請書、丙○○與「李澤文」Line對話紀錄、內政
    部警政署反詐騙諮詢專線紀錄表、彰化縣政府警察局田中分
    局田中派出所受理詐騙帳戶通報警示簡便格式表、受理各類
    案件紀錄表、受(處)理案件證明單、金融聯防機制通報單、
    合作金庫銀行北大里分行111年1月22日、110年12月14日函
    、彰化商業銀行太平分行110年12月14日函附戌○○帳戶開戶
    資料及交易明細（見46217號偵卷第45至80、81至82、89、1
    01至103、109至113、123至125頁）。
  告訴人天○○遭詐騙部分，有告訴人天○○於警詢、本院所為指
    訴、轉帳交易明細、轉帳帳戶存摺、提款卡、天○○與詐欺集
    團成員Line聊天紀錄、內政部警政署反詐騙諮詢專線紀錄表
    、新北市政府警察局三峽分局三峽派出所受理各類案件紀錄
    表、受(處)理案件證明單、金融聯防機制通報單（見46217
    號卷偵第129至131、133至137、143、149、151頁、本院卷
    第206頁）。
  告訴人辛○○遭詐騙部分，有告訴人辛○○於警詢所為指訴、內
    政部警政署反詐騙諮詢專線紀錄表、澎湖縣政府警察局馬公
    分局啟明派出所受理詐騙帳戶通報警示簡便格式表、受理各
    類案件紀錄表、受(處)理案件證明單、金融聯防機制通報單
    、ATM跨行存款明細、全家超商代收款繳費證明、辛○○與「
    信貸部門陳經理」之Line聊天紀錄（見46217號偵卷第153至
    155、157、159、215至223、231、161至163、167、169至21
    0頁）。
  告訴人乙○○遭詐騙部分，有告訴人乙○○於警詢所為指訴、臺
    灣土地銀行匯款申請書、乙○○與「相爺」、「高盛集團專屬
    客服」等之Line聊天紀錄及畫面、「高盛證券」網頁截圖、
    內政部警政署反詐騙諮詢專線紀錄表、宜蘭縣政府警察局蘇
    澳分局蘇澳派出所受理詐騙帳戶通報警示簡便格式表、金融
    聯防機制通報單（見46217號偵卷第235至240、241、253至2
    75、283至284、289至295頁）。
  告訴人癸○○遭詐騙部分，有告訴人癸○○於警詢、本院所為指
    訴、郵政自動櫃員機交易明細表、癸○○與「Pepp客服」之Li
    ne聊天紀錄、內政部警政署反詐騙諮詢專線紀錄表、彰化縣
    警察局和美分局塗厝派出所受理詐騙帳戶通報警示簡便格式
    表、受理各類案件紀錄表、受(處)理案件證明單、金融聯防
    機制通報單（見46217號偵卷第335至337、341至343、351至
    359、383至385頁、本院卷第206頁）。
  告訴人午○○遭詐騙部分，有告訴人午○○於警詢所為指訴、午○○與「林」「順發國際官方手機客服」之Line對話內容畫面
    、網路轉帳交易明細、內政部警政署反詐騙諮詢專線紀錄表
    、臺南市政府警察局麻豆分局官田分駐所受理詐騙帳戶通報
    警示簡便格式表、受理各類案件紀錄表、受(處)理案件證明
    單、金融聯防機制通報單、受詐騙資料切結書（見46217號
    偵卷第387至391、397至419、425至427、437、445、451、4
    53頁）。
  被害人申○○遭詐騙部分，有被害人申○○於警詢所為指訴、郵
    政跨行匯款申請書、內政部警政署反詐騙諮詢專線紀錄表、
    桃園市政府警察局大園分局潮音派出所受理詐騙帳戶通報警
    示簡便格式表、受理各類案件紀錄表、受(處)理案件證明單
    、金融聯防機制通報單（見46217號偵卷第455至457、463、
    467至471、477、479頁）。
  被害人温椀羽遭詐騙部分，有被害人温椀羽於警詢所為指訴
    、手機轉帳交易明細、温椀羽與投資網站客服人員之Line對
    話內容畫面、內政部警政署反詐騙諮詢專線紀錄表、新竹縣
    政府警察局竹北分局三民派出所受理詐騙帳戶通報警示簡便
    格式表、受理各類案件紀錄表、受(處)理案件證明單、金融
    聯防機制通報單（見46217號偵卷第481至484、485、491至4
    93、499至500、505至507、529、531頁）。
  告訴人辰○○遭詐騙部分，有告訴人辰○○於警詢所為指訴、中
    國信託銀行匯款申請書、內政部警政署反詐騙諮詢專線紀錄
    表、新北市政府警察局中和分局員山派出所受理詐騙帳戶通
    報警示簡便格式表、受理各類案件紀錄表、受(處)理案件證
    明單、金融聯防機制通報單（見46217號偵卷第533至535、5
    39至551頁）。
  告訴人戊○○遭詐騙部分，有告訴人戊○○於警詢所為指訴、內
    政部警政署反詐騙諮詢專線紀錄表、新竹市政府警察局林口
    分局文林派出所受理詐騙帳戶通報警示簡便格式表、受理各
    類案件紀錄表、受(處)理案件證明單、金融聯防機制通報單
    、戊○○之陽信、華南銀行存摺封面、手寫匯款明細3張、戊○○與「在線客服」「Jasmine」之Line對話內容畫面、新光銀
    行國內匯款申請書（兼取款憑條）、彰化商業銀行股份有限
    公司作業處111年1月10日函附戌○○帳戶基本資料及交易明細
    （見47113號偵卷第25至28、29至31、33至39、41至53、55
    、57至66、67至71頁）。
  告訴人未○○遭詐騙部分，有告訴人未○○於警詢所為指訴、臺
    幣轉帳交易資料、未○○存摺封面及Line對話畫面、內政部警
    政署反詐騙諮詢專線紀錄表、雲林縣警察局虎尾分局埒內派
    出所受理詐騙帳戶通報警示簡便格式表、金融聯防機制通報
    單、合作金庫商業銀行北大里分行111年2月22日函檢附之戌
    ○○帳戶開戶資料及交易明細（見47633號偵卷第41至47、61
    至62、71至76、77、85、100、121至128頁）。
三、被告上開出於任意性自白有相當證據可以佐證，核與事實相
    符，其犯行可以認定。本件事證明確，應依法論科。
肆、論罪量刑之理由
一、刑法上之幫助犯，係對於犯罪與正犯有共同之認識，而以幫
    助之意思，對於正犯資以助力，而未參與實施犯罪之行為者
    而言。是如未參與實施犯罪構成要件之行為，且係出於幫助
    之意思提供助力，即屬幫助犯，而非共同正犯。本案被告雖
    有提供彰化銀行、合庫銀行之網路銀行帳戶、使用者代號及
    密碼給他人使用，但被告單純提供上開金融帳戶供人使用之
    行為，並不等同於向附表所示之酉○○等人施以欺罔之詐術行
    為，亦非洗錢行為，且卷內亦無積極證據證明被告與本案實
    施詐騙之人有詐欺、洗錢之犯意聯絡，或有何參與詐欺或洗
    錢行為，被告上揭所為，應屬詐欺取財、洗錢構成要件以外
    之行為，在無證據證明被告係以正犯犯意參與犯罪之情形下
    ，應認被告所為係幫助犯而非正犯。又不詳之人雖對附表編
    號15所示告訴人天○○施以詐術，天○○並已操作轉帳交易至被
    告上開彰化銀行帳戶，惟未轉帳成功，為天○○證述在卷，參
    以被告彰化銀行帳戶交易明細亦無該次轉帳資料，有交易明
    細表、LINE聊天紀錄可參（見46217號偵卷第129至130頁、
    第133頁、第70頁）。是此部分詐欺及洗錢行為係屬未遂。
二、是核被告所為，附表編號1至14、16至24部分，係犯刑法第3
    0條第1項前段、第339條第1項之幫助詐欺取財罪，及刑法第
    30條第1項前段、洗錢防制法第14條第1項之幫助一般洗錢罪
    ；附表編號15部分，係犯刑法第30條第1項前段、第339條第
    3項、第1項之幫助詐欺取財未遂罪，及刑法第30條第1項前
    段、洗錢防制法第14條第2項、第1項之幫助一般洗錢未遂罪
    。檢察官併辦意旨書就附表編號15未成功匯入款項部分論以
    幫助詐欺及幫助洗錢罪（見本院卷第147至152頁），容有誤
    會。惟刑事訴訟法第300條所謂變更法條，係指罪名之變更
    而言，若僅行為態樣有正犯、從犯之分，或既遂、未遂之分
    ，即無庸引用刑事訴訟法第300條變更起訴法條（最高法院1
    01年度台上字第3805號刑事判決參照），故爰不變更起訴法
    條，附此敘明。
三、被告係以1次交付兩個帳戶給詐欺集團使用，同時使附表所
    示酉○○等24人之財產法益受侵害，並掩飾詐欺所得去向，而
    觸犯23次幫助詐欺、23次幫助洗錢（附表編號1至14、16至2
    4部分），以及1次幫助詐欺未遂、1次幫助洗錢未遂罪（附
    表編號15部分），為同種想像競合犯，應依刑法第55條之規
    定，應各論以一幫助詐欺、幫助洗錢罪。又被告係以一提供
    金融帳戶資料之行為，幫助不詳之人詐取被害人之財物及掩
    飾詐欺取財罪所得之去向，屬一行為而觸犯幫助詐欺取財及
    幫助一般洗錢等罪，為異種想像競合犯，從一重之幫助一般
    洗錢罪處斷。
四、被告本案幫助一般洗錢犯行為幫助犯，犯罪情節顯較正犯為
    輕，依刑法第30條第2項規定，按正犯之刑減輕之。又犯洗
    錢防制法第14條、第15條之罪，在偵查或審判中自白者，減
    輕其刑，洗錢防制法第16條第2項定有明文。查被告於本院
    準備程序及審理中均自白犯罪，業如前述，符合上開減刑要
    件，爰依該規定減輕其刑，並依法遞減之。
五、臺灣臺中地方檢察署檢察官111年度偵字第32986、38865、4
    3981、46217、47113、47633號移送本院併辦之犯罪事實（
    即附表編號11至24部分），與本案起訴犯罪事實有想像競合
    犯裁判上一罪之關係，為起訴及上訴效力所及，本院自得併
    予審理。　　
伍、撤銷原審判決及量刑之理由
一、原審審理結果，認被告犯幫助一般洗錢罪（想像競合犯幫助
    詐欺罪）罪證明確，依法論罪科刑，並為沒收、追徵之諭知
    ，固非無見。惟附表編號11至24所示之事實，與本案起訴部
    分有想像競合之裁判上一罪關係，為起訴及上訴效力之所及
    ，原審未及審酌，容有未洽。檢察官以原審量刑過輕及未及
    審酌併辦犯罪事實為由提起上訴，為有理由，應由本院予以
    撤銷改判。
二、爰以行為人之責任為基礎，審酌被告將其彰化銀行及合庫銀
    行帳戶給不詳之人使用，幫助他人犯罪，致使真正犯罪者得
    以隱藏其等身分，助長詐欺犯罪猖獗，破壞社會治安及金融
    秩序，更將造成警察機關查緝犯罪之困難，且使酉○○等24人
    受有如附表所示之損失，合計超過新臺幣（下同）270萬元
    ，其造成之損害甚鉅，求償困難；念及被告坦承犯行，其本
    身並未實際參與本案詐欺取財、洗錢犯行，可非難性較小，
    犯後已與告訴人酉○○成立調解，有調解書、存摺存款單在卷
    足參（見原審卷第87至88頁，本院卷第215至217頁），暨考
    量被告為高職畢業之學歷，從事超商店員工作，月薪約3100
    0元，未婚之家庭狀況，量處如主文第2項所示之刑，並就併
    科罰金部分，諭知易服勞役之折算標準。　
陸、沒收部分　　
一、被告將上開帳戶資料提供詐欺集團遂行詐欺之犯行，惟卷內
    尚乏積極證據證明被告就此獲有報酬或因此免除債務，自無
    從遽認被告有何實際獲取之犯罪所得，爰不予諭知沒收或追
    徵其價額。
二、附表所示遭提領之款項，係由詐欺集團取得，非屬被告所有
    ，亦非在其實際掌控中，其就所隱匿之財物不具所有權及事
    實上處分權，無從依洗錢防制法第18條第1項就所提領全部
    金額諭知沒收。
三、被告提供之上開彰化銀行、合庫銀行帳戶，雖為被告所有且
    提供詐欺集團犯罪所用之物，惟並未扣案，且該等帳戶業經
    列為警示帳戶，再遭被告或詐騙集團成員持以利用之可能性
    甚微，欠缺刑法上之重要性，為免耗費司法資源，爰依刑法
    第38條之2第2項規定，認無諭知沒收、追徵之必要。　　
據上論斷，依刑事訴訟法第369條第1項前段、第364條、第299條
第1項前段，判決如主文。
本案經檢察官詹益昌提起公訴及移送併案，檢察官何建寬提起上
訴，檢察官陳信郎、林宏昌、李毓珮移送併辦，檢察官甲○○到庭
執行職務。
中　　華　　民　　國　　111 　年　　12　　月　　14　　日
        　　刑事第十庭    審判長法　官  陳  宏  卿
　　　　　　　　　　　　　　    法　官  楊  文  廣
 　　　　　　　　　　　 　　　  法　官  楊  陵  萍     
　　　　　　　　　　　　　　　                      
以上正本證明與原本無異。     
如不服本判決應於收受送達後20日內向本院提出上訴書狀，其未
敘述上訴理由者，並得於提起上訴後20日內向本院補提理由書（
均須按他造當事人之人數附繕本）「切勿逕送上級法院」。因疫
情而遲誤不變期間，得向法院聲請回復原狀。

                                書記官  廖  婉  菁
　　　　　　　　　　　　　　　　
中　　華　　民　　國　　111 　年　　12　　月　　15　　日
附錄論罪科刑法條全文：
中華民國刑法第30條
（幫助犯及其處罰）
幫助他人實行犯罪行為者，為幫助犯。雖他人不知幫助之情者，
亦同。
幫助犯之處罰，得按正犯之刑減輕之。

洗錢防制法第14條
有第二條各款所列洗錢行為者，處7年以下有期徒刑，併科新臺
幣5百萬元以下罰金。
前項之未遂犯罰之。
前二項情形，不得科以超過其特定犯罪所定最重本刑之刑。

中華民國刑法第339條
（普通詐欺罪）
意圖為自己或第三人不法之所有，以詐術使人將本人或第三人之
物交付者，處5年以下有期徒刑、拘役或科或併科50萬元以下罰
金。
以前項方法得財產上不法之利益或使第三人得之者，亦同。
前二項之未遂犯罰之。

附表
編號 被害人 詐騙方式 匯款時間、金額（新臺幣） 匯入帳戶 1 （即起訴書） 酉○○ 110年10月23日某時許，不詳之人以通訊軟體LINE暱稱「夢 娜 台中美容業29」、「Etrans~易通客服」與酉○○聯繫，向其佯稱：可買賣美金獲利云云，致酉○○陷於錯誤，而依指示於右列時間，在高雄市○○區○○路000號之新光銀行小港分行，以臨櫃轉帳匯款之方式，自其所有帳號000-0000000000000號帳戶匯款右列金額至被告之右列帳戶內，並旋遭不詳之人以網路銀行轉帳之方式轉出一空。 110年10月27日12時27分許，匯款30萬元 被告彰化銀行帳戶 2 （即臺中地檢111年度偵字第18404號等併辦意旨書附表編號1） 丑○○ 110年9月27日某時許，不詳之人以通訊軟體LINE暱稱「李澤文」與丑○○聯繫，向其佯稱：可投資公司股票獲利云云，致丑○○陷於錯誤，而依指示於右列時間，以網路轉帳之方式，自其所有帳號000-00000000000號帳戶匯款右列金額至被告之右列帳戶內，並旋遭不詳之人以網路銀行轉帳之方式轉出一空。 110年10月27日9時32分許，匯款5萬元 被告合庫銀行帳戶    110年10月27日9時32分許，匯款5萬元  3 （即臺中地檢111年度偵字第18404號等併辦意旨書附表編號2） 己○○ 110年9月初，不詳之人以通訊軟體LINE暱稱「蕭聖賢」與己○○聯繫，向其佯稱：可投資澳門賭場「英皇國際」獲利云云，致己○○陷於錯誤，而依指示於右列時間，在雲林縣○○市○○路000號之京城銀行斗六分行，以臨櫃轉帳匯款之方式，自其所有帳號000-000000000000號帳戶匯款右列金額至被告之右列帳戶內，並旋遭不詳之人以網路銀行轉帳之方式轉出一空。 110年10月29日15時15分許，匯款3萬元 被告合庫銀行帳戶 4 （即臺中地檢111年度偵字第22924號等併辦意旨書附表編號1） 温芷宜 110年10月2日某時許，不詳之人以通訊軟體LINE暱稱「周瑞宇」與温芷宜聯繫，向其佯稱：可投資「澳門新葡京」獲利云云，致温芷宜陷於錯誤，而依指示於右列時間，在新竹縣竹北市縣○○路000號之台灣企銀竹北分行，以臨櫃轉帳匯款之方式，自其所有帳號000-00000000000號帳戶匯款右列金額至被告之右列帳戶內，並旋遭不詳之人以網路銀行轉帳之方式轉出一空。 110年10月26日14時12分許，匯款50萬元 被告合庫銀行帳戶 5 （即臺中地檢111年度偵字第22902號等併辦意旨書附表編號2） 壬○○ 110年8月15日20時許，不詳之人以通訊軟體LINE暱稱「林正遠」與壬○○聯繫，向其佯稱：可投資海關扣留之電子元件獲利云云，致壬○○陷於錯誤，而依指示於右列時間，在新北市○○區○○路○段000號之彰化銀行樹林分行，以臨櫃無褶存款之方式，匯款右列金額至被告之右列帳戶內，並旋遭不詳之人以網路銀行轉帳之方式轉出一空。 110年10月27日11時43分許，匯款4萬5000元 被告彰化銀行帳戶 6 （即臺中地檢111年度偵字第22920號等併辦意旨書附表編號3） 亥○○ 110年9月24日10時36分許，不詳之人以通訊軟體LINE暱稱「COCO」、「5號客服專線」與亥○○聯繫，向其佯稱：可投資獲利云云，致亥○○陷於錯誤，而依指示於右列時間，以網路銀行轉帳匯款之方式，自其所有帳號000-00000000000000號帳戶匯款右列金額至被告之右列帳戶內，並旋遭不詳之人以網路銀行轉帳之方式轉出一空。 110年10月28日13時18分許，匯款3萬5000元 被告合庫銀行帳戶    110年10月28日13時36分許，匯款3萬元  7 （即臺中地檢111年度偵字第25677號等併辦意旨書） 庚○○ 110年8月某時，不詳之人以通訊軟體LINE暱稱「劉」、「張筱蒂」與庚○○聯繫，向其佯稱：可投資期貨獲利云云，致庚○○陷於錯誤，而依指示於右列時間，以網路轉帳之方式，自其所有帳號000-000000000000號帳戶匯款右列金額至被告之右列帳戶內，並旋遭不詳之人以網路銀行轉帳之方式轉出一空。 110年10月27日9時35分許，匯款5萬元 被告彰化銀行帳戶    110年10月27日9時39分許，匯款5559元  8 （即臺中地檢111年度偵字第26165號移送併辦意旨書） 寅○○ 110年10月3日，不詳之人以通訊軟體LINE暱稱「陳凱耀」與寅○○聯繫，向其佯稱：可投資獲利云云，致寅○○陷於錯誤，而依指示於右列時間，以網路銀行轉帳匯款之方式，自其所有帳號000-0000000000000號帳戶匯款右列金額至被告之右列帳戶內，並旋遭不詳之人以網路銀行轉帳之方式轉出一空。 110年10月27日12時52分許，匯款1萬元 被告彰化銀行帳戶 9 （即臺中地檢111年度偵字第27110號移送併辦意旨書) 丁○○ 110年9月10日，不詳之人以通訊軟體LINE暱稱「陳俊輝」、「你好未來」與丁○○聯繫，向其佯稱：可投資獲利云云，致丁○○陷於錯誤，而依指示於右列時間，以網路銀行轉帳匯款之方式，自其所有帳號000-00000000000000號、000-0000000000000000號、000-00000000000000號帳戶匯款右列金額至被告之右列帳戶內，並旋遭不詳之人以網路銀行轉帳之方式轉出一空。 110年10月28日9時33分許，匯款5萬元 被告合庫銀行帳戶    110年10月28日12時22分許，匯款5萬元     110年10月28日13時37分許，匯款5萬元     110年10月28日13時39分許，匯款5萬元  10 （即臺中地檢111年度偵字第28123號等併辦意旨書） 子○○ 110年9月11日某時許，不詳之人以通訊軟體LINE暱稱「陳明智」與子○○聯繫，向其佯稱：可投資博奕網站獲利云云，致子○○陷於錯誤，而依指示於右列時間，以網路銀行轉帳匯款之方式，自其所有帳號000-00000000000000號帳戶匯款右列金額至被告之右列帳戶內，並旋遭不詳之人以網路銀行轉帳之方式轉出一空。 110年10月27日10時48分許，匯款33萬1245元 被告合庫銀行帳戶   11 （即臺中地檢111年度偵字第32986號併辦意旨書） 卯○○ 110年12月間，不詳之人以通訊軟體LINE暱稱「穆正華」與卯○○聯繫，向其佯稱：可下載「MT4」、「MT5」APP投資外匯獲利云云，致卯○○陷於錯誤，而依指示於右列時間，以網路銀行轉帳匯款之方式，自其所有帳號000-000000000000號帳戶匯款右列金額至被告之右列帳戶內，並旋遭不詳之人以網路銀行轉帳之方式轉出一空。 110年10月27日10時22分許，匯款7萬元 被告彰化銀行帳戶   12 （即臺中地檢 111年度偵字第38865號併辦意旨書） 地○○  110年10月12日某時許，不詳之人以通訊軟體LINE暱稱「陳海濤」與地○○聯繫，向其佯稱：任職於高盛證券，可投資獲利云云，致地○○陷於錯誤，而依指示於右列時間，在南投縣名間鄉之中華郵政名間松嶺郵局，以現金臨櫃匯款之方式，匯款右列金額至被告之右列帳戶內，並旋遭不詳之人以網路銀行轉帳之方式轉出一空。 110年10月28日10時6分許，匯款1萬元 被告合庫銀行帳戶   13 （即臺中地檢 111年度偵字第43981、46217號併辦意旨書） 巳○○ 110年10月25日起，不詳之人以通訊軟體LINE暱稱「林老師」與巳○○聯繫，向其佯稱：可入會社團投資539大樂透賺錢云云，致巳○○陷於錯誤，而依指示於右列時間，以網路銀行轉帳之方式，自其所有帳號000-00000000000000號帳戶匯款右列金額至被告之右列帳戶內，並旋遭不詳之人以網路銀行轉帳之方式轉出一空。 110年10月28日19時41分許，匯款5萬元 被告合庫銀行帳戶   14 （即臺中地檢 111年度偵字第43981、46217號併辦意旨書） 丙○○ 110年10月11日起，不詳之人以通訊軟體LINE暱稱「李澤文」與丙○○聯繫，向其佯稱：可投資「三葉草生物製藥有限公司」股票獲利云云，致丙○○陷於錯誤，而依指示於右列時間，在彰化縣○○鄉○○路○段000號溪洲郵局，以現金臨櫃匯款之方式，匯款右列金額至被告之右列帳戶內，並旋遭不詳之人以網路銀行轉帳之方式轉出一空。 110年10月27日10時22分許，匯款10萬元 被告合庫銀行帳戶   15 （即臺中地檢 111年度偵字第43981、46217號併辦意旨書） 天○○ 110年10月27日起，不詳之人以通訊軟體LINE與天○○聯繫，向其佯稱：若要得到網路群組轉發金彩539內幕消息，需先投資並繳交入會費、開獎退款、審核通過退款云云，致天○○陷於錯誤，而依指示於右列時間，以網路銀行轉帳匯款之方式，自其所有帳號000-000000000000號帳戶匯款右列金額至被告之右列帳戶，惟未轉帳成功。 110年10月27日14時13分許，匯款1萬元（未轉帳成功） 偵46217卷P70帳戶明細查無資料 被告彰化銀行帳戶   16 （即臺中地檢 111年度偵字第43981、46217號併辦意旨書） 辛○○ 110年10月28日，不詳之人以通訊軟體LINE暱稱「信貸部門 陳經理」、「online service」、「普匯金融」與辛○○聯繫，向其佯稱：若需貸款，需先繳交保證金云云，致辛○○陷於錯誤，而依指示於右列時間，以分別在臺南市○○區○○路000號中國信託銀行、140號統一超商、臺南市○市區○○街000號新市郵局，以ATM轉帳，或網路銀行轉帳匯款之方式，自其所有帳號000-000000000000號、友人徐彬碩之000-000000000000號、000-00000000000000號帳戶匯款右列金額至被告之右列帳戶內，並旋遭不詳之人以網路銀行轉帳之方式轉出一空。 ①110年10月28日18時59分許，匯款2萬元 ②110年10月28日21時41分許，匯款1萬元 ③110年10月28日22時10分許，匯款3萬元　　 ④110年10月29日20時33分許，匯款3萬元　 被告合庫銀行帳戶   17 （即臺中地檢 111年度偵字第43981、46217號併辦意旨書） 乙○○ 110年9月7日起，不詳之人以通訊軟體Line暱稱「陳民偉（相爺)」、「高盛集團專屬客服」與乙○○聯繫，向其佯稱：依指示在高盛證券網站上投資操作，獲利頗豐云云，致乙○○陷於錯誤，而依指示於右列時間，在宜蘭縣○○鎮○○路00號臺灣土地銀行蘇澳分行，以現金臨櫃匯款之方式，匯款右列金額至被告之右列帳戶內，並旋遭不詳之人以網路銀行轉帳之方式轉出一空。 110年10月28日13時43分許，匯款3萬元 被告合庫銀行帳戶   18 （即臺中地檢 111年度偵字第43981、46217號併辦意旨書） 癸○○ 110年某日起，不詳之人以通訊軟體LINE暱稱「Wanyue」、「Pepp客服」與癸○○聯繫，向其佯稱：匯款投資、保證獲利、穩賺不賠云云，致癸○○陷於錯誤，而依指示於右列時間，在彰化縣○○鄉○○路00號伸港全興郵局，以ATM匯款轉帳匯款之方式，自其所有帳號000-00000000000000號帳戶匯款右列金額至被告之右列帳戶，並旋遭不詳之人以網路銀行轉帳之方式轉出一空。 110年10月27日12時43分許，匯款1萬8000元 被告彰化銀行帳戶   19 （即臺中地檢 111年度偵字第43981、46217號併辦意旨書） 午○○ 110年9月30日起，不詳之人以通訊軟體LINE暱稱「林」、「順發國際官方手機客服」與午○○聯繫，向其佯稱：依指示在順發國際投資網站http://m.sf68.top或http://m.sf1888.top上投資，可賺錢云云，致午○○陷於錯誤，而依指示於右列時間，在臺南市官田區宏宇農產公司，以手機網路銀行轉帳之方式，自其所有帳號000-000000000000號帳戶匯款右列金額至被告之右列帳戶內，並旋遭不詳之人以網路銀行轉帳之方式轉出一 110年10月27日11時30分許，匯款1萬元 被告彰化銀行帳戶   20 （即臺中地檢 111年度偵字第43981、46217號併辦意旨書） 申○○ 110年10月21日起，不詳之人以通訊軟體臉書與申○○聯繫，向其佯稱：某網站投資，保證獲利云云，致申○○陷於錯誤，而依指示於右列時間，在桃園市○○○路00號桃園大園郵局，以現金臨櫃匯款之方式，匯款右列金額至被告之右列帳戶內，並旋遭不詳之人以網路銀行轉帳之方式轉出一空。 110年10月28日12時17分許，匯款9萬元 被告合庫銀行帳戶   21 （即臺中地檢 111年度偵字第43981、46217號併辦意旨書） 温椀羽 110年10月1日起，不詳之人以通訊軟體LINE暱稱「ken」與温椀羽聯繫，向其佯稱：在澳門新葡京網站http://b.xpj9826.com上投資可賺錢，需付錢才能提取獲利云云，致温椀羽陷於錯誤，而依指示於右列時間，以網路銀行轉帳之方式，自其所有帳號000-0000000000000號帳戶匯款右列金額至被告之右列帳戶內，並旋遭不詳之人以網路銀行轉帳之方式轉出一空。 110年10月27日10時50分許，匯款1萬元 被告彰化銀行帳戶   22 （即臺中地檢 111年度偵字第43981、46217號併辦意旨書） 辰○○ 110年10月某日起，辰○○在臉書UNI社團獲得不詳之人張貼之投資虛擬貨幣訊息後，主動加入其通訊軟體Line社團，由社團內老師教導虛擬貨幣投資，致辰○○陷於錯誤，而依指示於右列時間，在新北市○○區○○路000號中國信託板和分行，以現金臨櫃匯款之方式，匯款右列金額至被告之右列帳戶內，並旋遭不詳之人以網路銀行轉帳之方式轉出一空。 110年10月27日13時05分許，匯款20萬元 被告彰化銀行帳戶   23 （即臺中地檢 111年度偵字第47113號併辦意旨書） 戊○○ 110年9月16日起，不詳之人在交友網站「牽手50」認識戊○○，以通訊軟體LINE暱稱「林海昌」與戊○○聯繫，向其佯稱：伊表弟在澳門威尼斯人酒店工作，該店經營之博彩網站http://js1i711.com下注北京賽車項目獲利云云； 另暱稱「在線客服」「Jasmine」之人向其佯稱：要繳交稅金、公正金才能將錢匯至其帳戶云云，致戊○○陷於錯誤，而依指示於右列時間，在新北市林口區之臺灣新光銀行林口分行，以現金臨櫃匯款之方式，匯款右列金額至被告之右列帳戶內，並旋遭不詳之人以網路銀行轉帳之方式轉出一空。 110年10月26日10時32分許，匯款30萬元 被告彰化銀行帳戶  24 （即臺中地檢 111年度偵字第47633號併辦意旨書） 未○○ 110年10月17日起，不詳之人在交友網站「Dating」認識未○○，以通訊軟體LINE暱稱「林詩雨」與未○○聯繫，向其佯稱：在Pepperstone投資平台網址https://tw.pepperst-one.com註冊操作外匯有盈餘云云，致未○○陷於錯誤，而依指示於右列時間，以手機網路轉帳之方式，自其所有帳號000-0000000000000000號帳戶，匯款右列金額至被告之右列帳戶內，並旋遭不詳之人以網路銀行轉帳之方式轉出一空。 ①110年10月28日19時0分許，匯款5萬元 ②110年10月28日19時6分許，匯款5萬元 被告合庫銀行帳戶